---
title: "NHA_LAB37_MD"
author: "Nancy Hernández Ambris"
date: "8/3/2022"
output:
  html_document: default
  pdf_document: default
---
CARACTERISTICAS DE LOS AUTOS
```{r}
?mtcars

mtcars

class(mtcars)

mtcars_matrix <- data.matrix(mtcars)

class(mtcars_matrix)

dev.off()
heatmap (mtcars_matrix)
```
¿Se parece a lo que esperabas?
Mire la página de ayuda de la función y lea la descripción del scale argumento en particular
```{r}
?heatmap
```
La escala es importante: los valores deben centrarse y escalarse en filas o columnas. 
En nuestro caso, queremos visualizar altibajos en cada variable, que están en columnas.
```{r}
heatmap(mtcars_matrix, scale = "colum")
```
hacer nuestra propia paleta de colores
```{r}
colores_blue <- colorRampPalette (c("lightblue", "cornflowerblue","navyblue"))(256)
```
con AMBOS dendogramas por default, se ordenan las variables por cluster de pertenencia
```{r}
heatmap(mtcars_matrix, 
        scale = "colum",
        col = colores_blue)
```
Eliminar dendrogramas
El dendrograma de columna realmente no tiene sentido para este conjunto de datos. Rowv y Colvse puede configurar para NA eliminar dendrogramas, lo que también significa que los datos no se reorganizarán de acuerdo con el método de agrupación.

Se respeta el orden de las columnas, porque se borró el dendrograma de las columnas, ya no se ordena por cluster
No se respeta el orden de los renglones, porque estos si tienen clusteo
Usar paleta viridis con comando col = viridis_pal(option = "viridis") (6))
```{r}
library(viridis)
viridis_pal()
```

```{r}
heatmap(mtcars_matrix, 
        scale = "colum",
        col = viridis_pal(option = "viridis")(6),
        Colv = NA,
        margins = c(5,10),
        xlab = "especificacion de caracteristicas",
        ylab = "modelos de autos",
        main = "mapa de calor")

```
```{r}
colnames(mtcars_matrix)

```

paletas por defecto: rainbow, heat.colors, terrain.colors, topo.colors, cm.colors
Tambien se puede Usar otra paleta de colores, como viridis, magma, plasma, cividis, inferno
```{r}
heatmap(mtcars_matrix, 
        scale = "colum",
        col = viridis_pal(option = "magma")(6),
        Colv = NA,
        margins = c(5,10),
        xlab = "especificacion de caracteristicas",
        ylab = "modelos de autos",
        main = "mapa de calor")
```
```{r}
heatmap(mtcars_matrix, 
        scale = "colum",
        col = rainbow (6),
        Colv = NA,
        margins = c(5,10),
        xlab = "especificacion de caracteristicas",
        ylab = "modelos de autos",
        main = "mapa de calor")
```
para reconocer paleta de colores, donde el color rojo es el valor mas bajo y el rosa el mas alto
```{r}
image(1:6,1,as.matrix(1:6), col = rainbow (6), xlab="Leyenda", ylab="", xaxt="n", yaxt="n", bty="n")
```
##################################################################################################
```{r}
datos <- mtcars
```
Para que las variables sean comparables bajo un mismo esquema de colores se estandarizan.
```{r}
datos <- scale(datos)
```
```{r}
heatmap(x = datos, scale = "none",
        distfun = function(x){dist(x, method = "euclidean")},
        hclustfun = function(x){hclust(x, method = "average")},
        cexRow = 0.7)

colores1 <- colorRampPalette(c("red", "white", "blue"))(256)

heatmap(x = datos, scale = "none", col = colores_blue, cexRow = 0.7)

colores_blue <- colorRampPalette(c("lightblue", "cornflowerblue", "navyblue"))(256)
```
Usar/cambiara a Paleta de color viridis
```{r}
library(viridis)
colores2 <- viridis(256)
heatmap(x = datos, scale = "none", col = colores2,
        distfun = function(x){dist(x, method = "euclidean")},
        hclustfun = function(x){hclust(x, method = "average")},
        cexRow = 0.7)
```
Es posible añadir información adicional (annotate) en las filas o columnas con los argumentos RowSideColors y ColSideColors. Por ejemplo, supóngase que los primeros 16 coches proceden de China y los 16 últimos de América.

Se codifica con color naranja a los coches procedentes de China y con morado a los de América
```{r}
colores2 <- viridis(256)
heatmap(x = datos, scale = "none", col = colores2,
        distfun = function(x){dist(x, method = "euclidean")},
        hclustfun = function(x){hclust(x, method = "average")},
        RowSideColors = rep(c("orange", "purple"), each = 16))
```